臺灣桃園地方法院刑事判決　　　　　　　　　　　　九十三年度簡上字第二九七號
　　上　訴　人　乙○○　男　六.
　　即　被　告
右列被告因竊盜案件，不服本院中壢簡易庭九十三年六月十一日九十三年度壢簡字第
五九九號第一審判決（聲請簡易判決處刑案號：九十三年度偵字第三０八五號、第五
四六六），提起上訴，本院管轄之第二審地方法院合議庭判決如左：
    主  文
上訴駁回。
    事  實
一、乙○○曾犯有竊盜、傷害、妨害自由、違反動產擔保交易法、侵占、過失傷害等
    前科。其因犯無故侵入住宅罪及恐嚇危害安全罪，經本院於民國八十八年四月二
    十九日以八十七年度易字第二四七三號判處無故侵入住宅罪有期徒刑三月，恐嚇
    危害安全罪有期徒刑四月，應執行有期徒刑六月，於八十八年六月二日判決確定
    ，八十八年九月三日入監執行，於八十九年三月二日執行完畢。
二、乙○○基於意圖為自己不法所有之概括犯意，先於九十二年十二月二十九日，在
    桃園縣中壢市居廣一村某巷內，見胡金玉前於九十一年十二月中旬所失竊而為他
    人不法持有之引擎號碼ＦＧ０二八三四九號重型機車停放該處未懸掛車牌（車牌
    號碼ＨＵＢ─四０二號），即委由不知情之他人駕駛貨車將該車載走而加以竊取
    ，並重新配鎖及換掛劉興福所有同意乙○○使用之車牌號碼ＳＧＧ─０三三號輕
    型機車車牌一面，供己作為代步之用，嗣於九十二年十二月三十一日二十一時許
    ，在桃園縣平鎮市○○路四一八巷二八號前，為警查獲，始得悉上情。乙○○另
    於九十三年三月十二日十一時四十五分許，在中壢市○○○路三二五號楊聯社股
    份有限公司環中分公司（下稱楊聯社）內，承繼先前竊盜之概括犯意，徒手竊取
    放置在展示架上之奶粉、潤膚霜各一瓶及豬肉絲二包（售價合計新台幣四百三十
    五元），得手後藏置於大衣暗袋內，正欲離去之際因觸動警報器，為楊聯社職員
    甲○○發覺而報警當場查獲。案經桃園縣政府警察局、桃園縣政府警察局中壢分
    局報告臺灣桃園地方法院檢察署檢察官偵查後聲請以簡易判決處刑。
    理  由
一、訊據被告乙○○於警詢、檢察官訊問及本院審理時均坦承在楊聯社內竊取前開物
    品之事實不諱，核與證人甲○○證述情節相符，且有贓物領據一紙、贓物蒐證照
    片二幀附卷可佐，足徵被告此部分自白確與事實相符，堪以採信。至前揭竊取引
    擎號碼ＦＧ０二八三四九號重型機車之犯罪事實，則為被告所矢口否認，略以：
    那輛機車放在該處已經很久，且沒有掛車牌，伊以為是沒有人要，所以才撿回家
    使用云云。惟查：上開機車係被害人胡金玉所有，於九十一年十二月中旬失竊等
    情，此經被害人胡金玉指訴明確，並有車籍作業系統─查詢認可資料、贓物認領
    保管單各一紙在卷可稽。被告雖以前詞置辯，然被告於委由不知情之他人駕駛貨
    車將該機車載走時，該機車有上鎖，此經被告供承在卷，若確係他人丟棄不要之
    物，實無上鎖之必要，再佐以機車係價值不菲之財物，且該機車性能尚稱良好，
    堪以代步使用，豈有誤以為乃他人丟棄之物之理。是被告前開所辯，顯不足採。
    本件事證明確，被告犯行堪以認定，應予依法論科。
二、核被告所為，係犯刑法第三百二十條第一項竊盜罪。其先後二次竊盜行為，時間
    緊接，犯罪構成要件相同，顯係基於概括犯意反覆為之，應依刑法第五十六條連
    續犯之規定以一罪論，並加重其刑。查被告有如事實欄一所載之犯罪科刑、執行
    情形，有臺灣高等法院被告全國前案紀錄表在卷足參，其受有期徒刑執行完畢後
    ，五年內再犯本件有期徒刑以上之罪，為累犯，應依刑法第四十七條規定加重其
    刑，併依同法第七十條之規定遞予加重之。原審認被告之罪證明確，依刑事訴訟
    法第四百四十九條第一項前段、第四百五十四條第二項，刑法第五十六條、第三
    百二十條第一項、第四十七條、第四十一條第一項前段，罰金罰鍰提高標準條例
    第一條前段、第二條，逕以簡易判決量處被告有期徒刑五月，並諭知易科罰金之
    折算標準，經核其認事用法均無違誤，被告雖提出低收入戶證明書、
    一份，主張其因經濟困難，且須扶養多名子女，迫不得已始為本件犯行，認原審
    量處有期徒刑五月，實屬過重，然本院審酌被告前曾犯有竊盜、傷害、妨害自由
    、違反動產擔保交易法、侵占等多項前科，素行不佳，對社會治安危害非輕，又
    觸犯本件竊盜犯行，顯無悔悟之意，原審量處有期徒刑五月，尚稱妥適，應予維
    持，被告執前詞提起上訴，顯無理由，其上訴應予駁回。
據上論斷，應依刑事訴訟法第四百五十五條之一第三項、第三百六十八條，判決如主
文。
本案經檢察官古慧珍到庭執行職務。
中　 　　華　 　　民　 　　國　　 九十三　　年　　十一 　 月　　三十  　日
                                  臺灣桃園地方法院刑事第十庭
                                      審判長法　官　　江德民
                                            法  官    柯姿佐
                                            法  官    蔡和憲
右正本證明與原本無異。
不得上訴。
                                            書記官    常毓生
中　 　　華　 　　民　 　　國　　 九十三　　年　　十一 　 月　　三十  　日
